臺灣臺中地方法院刑事判決　　　　　　　 94年度易字第815號
公　訴　人　臺灣臺中地方法院檢察署檢察官
被　　　告　甲○○
　　　　　　　　　　國民
上列被告因竊盜案件，經檢察官提起公訴（九十三年度偵字第
一八六七一號），本院判決如下：
    主    文
甲○○共同竊盜，處有期徒刑肆月，如易科罰金，以參佰元折算
壹日。
    犯罪事實
一、甲○○（綽號「阿明」）與洪玉環（綽號「麗麗」，其連續
    竊盜犯行，業經本院判處拘役三十日確定）共同基於意圖為
    自己不法所有之犯意聯絡，謀議竊取在臺中市○○○街一五
    五號經營米糕店之乙○○財物，乃先推由洪玉環主動至乙○
    ○之米糕店幫忙數日，讓乙○○對洪玉環鬆懈戒備後，乃於
    民國九十三年十月二十一日下午五時十五分許，即由洪玉環
    趁乙○○在炒菜，而疏未注意之際，將乙○○置於攤位架下
    之皮包一只（內有新臺幣十五萬元、彰化銀行溪湖分行支票
    數張、國民身分證、健保卡、駕駛執照、郵局存摺等物），
    以塑膠袋裝妥，暫置於店內電冰箱旁，嗣甲○○於同日晚上
    七時四十分許（起訴書誤載為十八時許），於該米糕店用餐
    完畢後，即順手將該放置皮包之塑膠袋取走而竊取之。乙○
    ○發現皮包遭竊，即於同年二十二日凌晨零時報警處理，洪
    玉環見事跡敗露，乃於同日晚上八時許，至乙○○之米糕店
    ，向乙○○坦認上情，嗣甲○○於同年月二十三日凌晨零時
    許，為警在臺中市○○路與綠川西街口查獲。
二、案經臺中市警察局第一分局報告臺灣臺中地方法院檢察署檢
    察官偵查起訴。
    理    由
一、訊據被告甲○○固坦承有於九十三年十月二十一日下午至證
    人即被害人乙○○所經營之米糕店用餐，惟矢口否認有何竊
    盜之犯行，辯稱：伊是在同日下午四、五時許，到米糕店吃
    東西，並未坐在冰箱旁邊，吃完拿著檳榔跟衣服就走了，並
    未拿證人乙○○之皮包，同日晚上七時許，伊並未再去該米
    糕店云云。經查：
  (一)上揭犯罪事實，業據乙○○於警詢、偵查及本院準備程序時
    均證述：於九十三年十月二十一日晚上十一時許，在伊經營
    之米糕店，伊發現裝有現金之皮包遭竊，而失竊前一星期以
    來，共犯即綽號「麗麗」之洪玉環，從伊開始營業至收攤為
    止，都主動在伊店裡幫忙，但於伊失竊皮包當日晚上八時許
    ，共犯洪玉環未說明原因，即逕自離開，才覺得共犯洪玉環
    涉有嫌疑，嗣於同年月二十二日晚上八時許，共犯洪玉環經
    策動後，主動至米糕店向伊坦承因經常在米糕店出入，而觀
    察得知伊於營業時間均會將皮包放在攤架下方，共犯洪玉環
    乃與一個綽號「阿明」之人共謀竊取伊財物，由共犯洪玉環
    趁隙將皮包竊得，並藏在伊店內冰箱旁，再由「阿明」趁機
    將該皮包取走等語（見九十三年度偵字第一八六七一號偵查
    卷宗【以下簡稱偵卷】第一六至二一頁、第四七頁、本院卷
    第二七頁）；證人即共犯洪玉環亦於警詢陳稱及偵查中結證
    稱：伊與被告經常在證人乙○○經營之米糕店出入、吃東西
    ，因而知道證人乙○○夫妻均將錢放置在皮包內，乃商議於
    九十三年十月二十一日下午下手行竊，由伊於同日下午五時
    十五分許，先趁證人乙○○之太太外出送東西，而證人乙○
    ○在炒菜，疏於注意時，將皮包利用塑膠袋包裝好，放置在
    店內冰箱旁，再由被告於同日晚上七時四十分許，到店內吃
    飯離開時，順手將該皮包拿手，被告並在隔壁檳榔攤拿了二
    、三包檳榔後就走了，沒有分給伊一毛錢等語（見偵卷第一
    ○頁起至一二頁背面、第三三、四七頁），均甚明確。其中
    證人洪玉環雖為本件共犯，惟觀諸被告於本院準備程序及審
    理時，均供稱：與證人洪玉環並無仇恨或債務糾紛等語（見
    本院卷第二五、四八頁），因此證人洪玉環並無於自承犯罪
    之餘，再設詞誣陷被告之動機，其前揭證言，應值採信。
  (二)被告雖以前詞為辯，並先後於偵查及本院準備程序時提出錄
    影帶為證。惟查其於偵查中所提出之錄影帶，係呈現檳榔攤
    店門口之畫面，時間則為九十三年十月十五日下午四時五十
    三分許，並非本件案發當日之錄影帶等情，業經檢察官於偵
    查中勘驗屬實（見偵卷第五八頁）；又於本院準備程序時提
    出錄影帶一捲，惟該捲錄影帶所攝錄之時間係在九十三年十
    月二十一日下午四時許至同日下午五時許等情，亦經被告於
    本院準備程序供承在卷；其復辯稱：同日晚上六時以後之錄
    影帶被刑事組查扣了，警員不願意歸還云云，惟經本院向本
    件承辦偵查員黃仁和詢問結果，其表示並未查扣檳榔攤之錄
    影帶等情，有本院電話紀錄表一份在卷可稽，足徵被告辯稱
    案發當時之錄影帶為警察查扣云云，並非實在。準此，被告
    既能取得案發前之檳榔攤錄影帶二捲，惟就本案關鍵時間之
    錄影帶卻多次推託而不提出，顯見該時段之錄影帶，應亦不
    足為被告有利之證據，且被告辯稱：於本案發生之時間，伊
    並未到證人乙○○之米糕店用餐云云，尚難憑採。
  (三)從而，本件事證明確，被告共同竊盜犯行，堪以認定，應予
    依法論科。
二、核被告所為，係犯刑法第三百二十條第一項之竊盜罪。被告
    與證人洪玉環，就上揭犯行，有犯意聯絡及行為分擔，為共
    同正犯。爰審酌被告不思循正途賺取金錢，圖謀不勞而獲，
    而與證人洪玉環謀議行竊，手段雖屬平和，惟所得財物金額
    非低，復未與證人乙○○和解並賠償其損害，犯罪後又砌詞
    飾過，顯乏認錯悔過之意，態度不佳等一切情狀，量處如主
    文所示之刑，並諭知易科罰金之折算標準。
據上論斷，應依刑事訴訟法第二百九十九條第一項前段，刑法第
二十八條、第三百二十條第一項、第四十一條第一項前段，罰金
罰鍰提高標準條例第一條前段、第二條，判決如主文。
本案經檢察官丙○○到庭執行職務。
中　　華　　民　　國　　94　　年　　9 　　月　　27　　日
                  刑事第三庭  審判長法  官  張靜琪
                                    法  官  賴妙雲
                                    法  官  郭妙俐
上正本證明與原本無異。
如不服本判決，應於送達後十日內向本院提出上訴狀（須附繕本
），上訴於台灣高等法院台中分院。
                                    書記官  黃雅青
中　　華　　民　　國　　94　　年　　9 　　月　　27　　日
附錄論罪科刑法條
中華民國刑法第320條
意圖為自己或第三人不法之所有，而竊取他人之動產者，為竊盜
罪，處五年以下有期徒刑、拘役或五百元以下罰金。
意圖為自己或第三人不法之利益，而竊佔他人之不動產者，依前
項之規定處斷。
前二項之未遂犯罰之。
